臺灣嘉義地方法院民事裁定  
111年度司繼字第16號
聲  請  人  侯金松  




上列聲請人聲請對被繼承人侯烏番選任遺產管理人事件，本院裁
定如下：
    主  文
選任侯水道（處理遺產事務之處所：嘉義縣○○市○○里○○路000巷0
0號）為被繼承人侯烏番（男，明治3年9月17日生，昭和2年6月2
日死亡，生前最後住所：嘉義縣朴子市雙溪口241號）之遺產管
理人。
准對被繼承人侯烏番之繼承人為承認繼承之公示催告。
被繼承人侯烏番之大陸地區以外繼承人，應自前項公示催告揭示
之日起，壹年內承認繼承，上述期限屆滿，無繼承人承認繼承時
，被繼承人侯烏番之遺產，於清償債權並交付遺贈物後，如有剩
餘即歸屬國庫。
聲請程序費用新臺幣1,000元由被繼承人侯烏番之遺產負擔。
    理  由
一、按繼承開始時，繼承人有無不明，而無親屬會議或親屬會議
    未於一個月內選定遺產管理人者，利害關係人得聲請法院選
    任遺產管理人，並由法院依公示催告程序，定六個月以上之
    期限，公告繼承人，命其於期限內承認繼承，民法第1177條
    、第1178條第1項、第2項規定甚明。又先順序繼承人均拋棄
    其繼承權時，由次順序之繼承人繼承，其次順序繼承人有無
    不明或第四順序之繼承人均拋棄其繼承權者，準用關於無人
    承認繼承之規定，民法第1176條第6項亦定有明文。
二、聲請意旨略以：聲請人與被繼承人侯烏番為嘉義縣○○市○○段
    000地號土地共有人，因被繼承人侯烏番於日據時期明治3年
    9月17日生，昭和2年6月2日死亡，繼承人全已死亡，其遺產
    業已無人繼承，聲請人與侯烏番為土地共有人，今為分割共
    有物之利害關係，請求選任侯水道地政士為被繼承人侯烏番
    之遺產管理人等語，並提出繼承系統表、戶籍謄本、民事起
    訴狀、土地登記謄本及地政士資歷文件等影本為證。經本院
    審核上揭文件，足認聲請人之前開主張，堪信為真實，且核
    與首開法條規定，尚無不合。
三、經查，本件被繼承人侯烏番之繼承人均已死亡，且其親屬會
    議未依民法第1177條之規定選定遺產管理人，實有選任遺產
    管理人之必要。至擔任遺產管理人，主要係彙整被繼承人之
    財產，踐行被繼承人債權、債務之確認，並作適法合理之分
    配，且於有繼承人承認繼承時或遺產分配後，尚有剩餘時，
    將遺產移交繼承人或國庫，此須熟悉相關法律程序進行遺產
    處分；從而，為使被繼承人所留遺產之處置順利進行，本院
    爰依聲請人之聲請，並經侯水道地政士出具同意書在卷，陳
    明其願擔任被繼承人侯烏番之遺產管理人，而其既為土地登
    記專業人士，自對於遺產之登記及處置應屬嫻熟，堪認選任
    其為被繼承人侯烏番之遺產管理人為適當，並依法為承認繼
    承之公示催告。
四、依家事事件法第127條第4項，爰裁定如主文。
五、如對本裁定不服，應於裁定送達後10日之不變期間內，向本
    院提出抗告狀，並繳納抗告費新臺幣1,000元。
中　　華　　民　　國　　111 　年　　4 　　月　　12　　日
               家事法庭  司法事務官 黃冠嵐          
正本係照原本作成。
中　　華　　民　　國　　111 　年　　4 　　月　　12　　日
                         書　記　官　王博昭